【裁判字號】    98,訴,1564
【裁判日期】    981231
【裁判案由】    違反毒品危害防制條例
【裁判全文】
臺灣屏東地方法院刑事判決              98年度訴字第1564號
公  訴  人  臺灣屏東地方法院檢察署檢察官
被      告  甲○○
上列被告因違反毒品危害防制條例案件，經檢察官提起公訴（98
年度毒偵字第1850號）本院於準備程序進行中，因被告就被訴事
實為有罪之陳述，經告知簡式審判程序意旨，並聽取公訴人及被
告之意見後，本院合議庭裁定由受命法官獨任依簡式審判程序審
理，判決如下：
    主  文
甲○○施用第一級毒品，處有期徒刑柒月；又施用第二級毒品，
處有期徒刑伍月。應執行有期徒刑拾月。
    事  實
一、甲○○前於民國96年間因施用毒品案件，經本院以96年度毒
    聲字第477 號裁定觀察、勒戒，因認無繼續施用毒品之傾向
    ，於97年2 月1 日出所，臺灣屏東地方法院檢察署檢察官以
    96年度毒偵字第1979號為不起訴確定。詎其不知悔改，於前
    次觀察、勒戒執行完畢釋放後5 年內，復基於施用第二級毒
    品之犯意，於98年7 月25日21時許，在屏東縣恆春鎮某民宿
    內，以將第二級毒品甲基安非他命置入玻璃球內，以燒烤吸
    食煙霧之方式，施用第二級毒品甲基安非他命1 次。復基於
    施用第一級毒品之犯意，於98年7 月26日21時20分許，在屏
    東縣東港鎮安泰醫院附近，以將海洛因置入針筒內以注射之
    方式，施用第一級毒品海洛因1 次。嗣於98年7 月27日1 時
    許，在屏東縣東港鎮○○里○○路○ 段，因另案通緝為警緝
    獲，在犯罪偵查機關尚未發覺本件犯行前，自動向緝獲之員
    警坦承本件施用第一級、第二級毒品行為，而自首上情，並
    同意員警採尿送驗，檢出尿液呈嗎啡（即海洛因水解後之反
    應）及甲基安非他命之陽性反應，始悉上情。
二、案經甲○○自首、屏東縣政府警察局東港分局報告台灣屏東
    地方法院檢察署檢察官偵查起訴。
    理  由
一、本件被告甲○○所犯係死刑、無期徒刑、最輕本刑為3 年以
    上有期徒刑以外之罪，其於準備程序就前揭被訴事實為有罪
    之陳述，經受命法官告知簡式審判程序之旨，並聽取其與公
    訴人之意見後，本院認無不得或不宜改依簡式審判程序進行
    之情事，依刑事訴訟法第273 條之1 第1 項、第284 條之1
    規定，裁定本件由受命法官獨任進行簡式審判程序，合先敘
    明。
二、上揭犯罪事實，業據被告於警詢及本院審理中均坦承不諱；
    且被告於98年7 月17日查獲後所採集之尿液，經屏東縣政府
    警察局東港分局員警初步檢驗後，再送台灣檢驗科技股份有
    限公司檢驗結果，均呈嗎啡（即海洛因水解後之反應）及甲
    基安非他命之陽性反應，此有台灣檢驗科技股份有限公司98
    年8 月12日編號KＺ000000000000號濫用藥物尿液檢驗報告、
    屏東縣政府警察局東港分局查獲毒品條例尿液初步檢驗報告
    單、屏東縣政府警察局東港分局偵辦毒品條例案尿液受檢人
    真實姓名對照表各1 紙、初步檢驗照片4 幀在卷可稽。上述
    鑑驗結果，係檢驗機關本於專業知識及以精密儀器或科學檢
    驗方法所得之結論，自可憑信，綜上足認，本案事證明確，
    被告上開犯行應堪認定。
三、查海洛因及甲基安非他命分屬毒品危害防制條例第2 條第2
    項第1 款、第2 款所稱之第一級、第二級毒品，不得持有、
    施用，被告竟持以施用，核其所為，係犯同條例第10條第 1
    項、第2 項之施用第一級、第二級毒品罪。其施用前持有海
    洛因及甲基安非他命之低度行為，分別為施用之高度行為所
    吸收，均不另論罪。被告在前後以不同之方式施用第一級、
    第二級毒品，是其所犯上開2 罪，犯意各別，行為互殊，應
    予分論併罰。又被告係因另案為本院發布通緝，在為警緝獲
    ，犯罪偵查機關尚未發覺本件犯行前，自動向緝獲之員警坦
    承本件施用第一級、第二級毒品行為等情，業據被告供承明
    確，並有查獲施用毒品案件報告表1 紙在卷可稽（警卷第12
    頁），是合與刑法第62前段之自首要件，並因而減省訴訟資
    源，爰依該條規定減輕其刑。爰審酌被告前因施用毒品案件
    ，已經觀察、勒戒執行完畢後，仍不思悔改，又施用毒品，
    及施用毒品對社會秩序造成之危害、生活狀況、智識程度、
    犯後坦承犯行並配合驗尿，態度尚佳等一切情狀，分別量處
    如主文所示之刑，並定其應執行之刑。又被告施用第一級、
    第二級毒品所用之注射針筒玻璃球雖為被告所有，惟未據扣
    案，且已為被告丟棄，業據其供承在卷，復無證據證明現仍
    存在，爰不為沒收之諭知，附此敘明。
據上論斷，應依刑事訴訟法273 條之1 第1 項、第299 條第1 項
前段，毒品危害防制條例第10條第1 項、第2 項、刑法第11條前
段、第62條前段、第51條第5 款，判決如主文。
本案經檢察官李秀玲到庭執行職務
中    華    民    國    98    年    12    月    31    日
                  刑事第二庭    法  官  劉怡孜
以上正本證明與原本無異。
如不服本判決應於收受判決後10日內向本院提出上訴書狀，並
應敘述具體理由；其未敘述上訴理由者，應於上訴期間屆滿後
20日內向本院補提理由書（均須按他造當事人之人數附繕本）
「切勿逕送上級法院」。
中    華    民    國    98    年    12    月    31    日
                                書記官  馮得弟
附錄本件判決引用之法條：
毒品危害防制條例第10條
施用第一級毒品者，處6 月以上5 年以下有期徒刑。
施用第二級毒品者，處3 年以下有期徒刑。

司法院資訊處製作；財團法人民間司法改革基金會備份。
